臺灣基隆地方法院民事判決　九十一年度訴字第一九一號
　　原告　甲○○
　　被告　乙○○
右當事人間請求損害賠償事件，本院判決如左：
    主    文
被告應給付原告新台幣貳佰拾萬元及自民國九十一年四月二十五日起至清償日止，按
週年利率百分之五計算之利息。
訴訟費用由被告負擔。
本判決於原告以新台幣柒拾萬元供擔保後，得假執行。
    事    實
甲、原告方面：
一、聲明：求為判決除假執行擔保金額外，如主文所示。
二、陳述略稱：被告係以保姆為業，前受原告委託二十四小時照顧原告未滿一歲之稚
    女陳采蝶。詎被告明知未滿一歲之嬰兒缺乏獨自照顧自己之能力，竟於民國九十
    年三月八日，因當日氣溫較低，遂於同日凌晨一時許，將陳采蝶雙手包於睡袍內
    再以細布繩綑綁睡袍，蓋上棉被後即自行入睡，未在旁照顧保護，致陳采蝶翻動
    身體後雙手受制於睡袍內，面部朝下被棉被蓋住，無法動彈而窒息死亡。陳采蝶
    之死亡顯係因被告之行為所致，而原告為陳采蝶之父親，為陳采蝶支出醫療及殯
    葬費合計新台幣（下同）十萬元，應由被告賠償。又原告因此精神受有莫大之苦
    痛，爰再請求被告賠償慰撫金二百萬元。
乙、被告方面：
一、聲明：求為判決駁回原告之訴。
二、陳述略稱：願賠償原告二百十萬元，但無力一次付清，希望能分期。
丙、本院依職權調閱本院刑事庭九十年簡上字第六九號偵審卷宗。
    理    由
一、原告起訴原請求被告給付三百二十萬元之賠償金，後變更為二百十萬元，核屬減
    縮其應受判決事項之聲明，應予准許，合先敘明。
二、原告主張之事實，為被告所不爭執，且被告亦因業務過失致死案件，經本院刑事
    庭判處有期徒刑七月，業據本院依職權調閱本院九十年度簡上字第六九號全卷查
    明無訛，並有判決正本附卷可稽，自堪信為真實。
三、按不法侵害他人致死者，對於支出醫療及增加生活上需要之費用或殯葬費之人，
    亦應負損害賠償責任；又不法侵害他人致死者，被害人之父、母、子、女及配偶
    ，雖非財產上之損害，亦得請求賠償相當之金額；民法第一百九十二條第一項、
    第一百九十四條分別定有明文。原告主張其支出之醫療及殯葬費為十萬元，被告
    對之並不爭執，自應由被告全數賠償。又原告為被害人陳采蝶之父親，精神上自
    受有莫大苦痛，其請求被告賠償慰撫金二百萬元，被告對此亦不爭執，應負全額
    賠償之責。雖被告另抗辯希望能分期給付云云，惟遭原告拒絕。本院斟酌本件事
    發迄今已逾一年，被告均未對原告為任何之賠償，顯無填補原告損害之誠意，不
    宜再給予分期給付之利益，應判命被告為一次之完全給付。
四、原告陳明願供擔保，請求宣告假執行，核無不合，茲酌定相當之擔保金額，予以
    准許。
結論：本件原告之訴為有理由，依民事訴訟法第三百九十條第二項、第七十八條，判
決如主文。
中　　　華　　　民　　　國　　九十一　　年　　　五　　　月　　十七　    日
~B臺灣基隆地方法院民事庭
~B　　法　　　官　陳鈺林
右為正本係照原本作成。
對於本件判決如有不服，應於收受送達後廿日內向本院提出上訴書狀，上訴於台灣高
等法院，並按他造當事人之人數附具繕本。
中　　　華　　　民　　　國　　九十一　　年　　　五　　　月　　二十三　　日
~B　　法院書記官　李繼業
